【裁判字號】    92,訴,195
【裁判日期】    920306
【裁判案由】    毒品危害防制條例
【裁判全文】
臺灣彰化地方法院刑事判決                          九十二年度訴字第一九五號
    公  訴  人  臺灣彰化地方法院檢察署檢察官
    被      告  甲○○
右列被告因違反毒品危害防制條例案件，經檢察官提起公訴（九十一年度毒偵字第二
九二三、二四七六、三二五七號），本院判決如左：
        主  文
甲○○連續施用第二級毒品，處有期徒刑陸月，扣案之安非他命分裝管支、玻璃吸
食器壹支及吸食管貳支沒收；又連續施用第一級毒品，處有期徒刑玖月，扣案注射針
筒支及空袋壹個沒收。應執行有期徒刑壹年，扣案之安非他命分裝管支、玻璃吸
食器壹支、吸食管貳支沒收、注射針筒支及空袋壹個沒收。
        事  實
一、甲○○前因施用安非他命案件，經依本院裁定送觀察、勒戒後，認無繼續施用毒
    品之傾向，業經臺灣彰化地方法院檢察署檢察官於民國八十九年十二月四日以八
    十九年毒偵字第五八三一號為不起訴處分確定（後該署主動檢舉甲○○另施用海
    因之犯行，經該署檢察官於九十年三月十九日以前開同觀察、勒戒結果，為九十
    年毒偵字第八六四號之不起訴處分確定）。仍不知警惕，於五年內，復基於施用
    第二級毒品安非他命之概括犯意，自九十一年三月間某日，九十一年十一月十五
    日止，在彰化縣伸港鄉○○村○○路一二七巷廿六號住處，以將安非他命置於吸
    食器內，外以火燒烤，使之生煙，再予吸用之方式，連續施用第二級毒品安非他
    命多次，平均施用時間不定；其復另施用第一級毒品海洛因之概括犯意，自九十
    一年三月間某日起，至九十一年十一月十七日上午十時許止，在上址，以將海洛
    因加水置於注射針筒內，再予施打手臂之方式，連續施用第一級毒品海洛因多次
    ，平均施用時間不定。嗣其先於九十一年十月一日十時三十分許，在其住處，為
    警查獲，並扣得其所有已施用毒品用之注射針筒二支、安非他命分裝管三支、玻
    璃吸食器一、吸食管二支；後於九十一年十一月十七日十五時許，向彰化縣警察
    局和美分局，表明施用毒品之犯行，並主動提出其所有，已供施用毒品用之空袋
    一個（裝過海洛因）及注射針筒一支。後其於九十一年十一月十七日，經依本院
    九十一年度毒聲字第二八０六號裁定送臺灣彰化看守所附設勒戒處所觀察、勒戒
    ，該所於同日辦理入所採尿作業，經送鑑驗結果，亦均呈毒品安非他命類及鴉片
    類陽性反應，而該次觀察、勒戒結果，認其有繼續施用毒品之傾向。
二、案經彰化縣警察局和美報請台灣彰化地方法院檢察署檢察官偵查暨該署自動檢舉
    偵查起訴。
        理  由
一、右揭事實，業據被告甲○○於本院審理中，供承不諱，並有注射針筒二支、安非
    他命分裝管三支、玻璃吸食器一、吸食管二支、空袋一個及注射針筒一支扣案可
    稽，且被告獲案後，為警採尿送驗，結果呈安非他命類及鴉片類陽性反應，有彰
    化縣衛生局煙毒尿液檢驗成績書二紙及詮昕科技股份有限公司濫用藥物尿液檢驗
    報告一紙在卷可資佐證，顯見被告之自白與事實相符，至其一度偵查，陳於六月
    以後，即未再施用安非他命云云，顯係淡化犯行之詞，不可採信。查被告前因施
    用安非他命案件，經依本院裁定送觀察、勒戒後，認無繼續施用毒品之傾向，業
    經臺灣彰化地方法院檢察署檢察官於八十九年十二月四日以八十九年毒偵字第五
    八三一號為不起訴處分確定（後該署主動檢舉甲○○另施用海因之犯行，經該署
    檢察官於九十年三月十九日以前開同觀察、勒戒結果，為九十年毒偵字第八六四
    號之不起訴處分確定）等情，有不起訴處分書在卷可按，而被告經依本院九十一
    年度毒聲字第二八０六號裁定送臺灣彰化看守所附設勒戒處所進行觀察、勒戒，
    結果認其有繼續施用毒品之傾向，亦有台灣彰化看守所附設勒戒處所九十一年十
    二月六日彰所戒字第０九一０００二八二七號函送之有無繼續施用毒品傾向證明
    書一份。綜上，本件罪證明確，被告之犯行，堪予認定    。
二、核被告所為，係犯毒品危害防制條例第十條第一項之施用第一級毒品罪及第二項
    之施用第二級毒品罪。其於施用第一級毒品海洛因、第二級毒品安非他命時，持
    有第一級毒品海洛因、第二級毒品安非他命行為，已為施用之高度行為所吸收，
    不另論罪。其前後多次施用第一級毒品海洛因之行為，時間緊接，犯罪成要件相
    同，顯係基於概括犯意為之，為連續犯，依法以一罪論，並加重其刑。又其所犯
    前開二罪，罪名互異，犯意各別，應分論併論。爰審酌被告犯罪之動機、吸食頻
    率、曾有施用毒品之行為，仍不知悔改，所生危害及犯罪後之態度等一切情狀，
    量處如主文所示之刑，並依法定其應執行之刑。另扣案之注射針筒三支、安非他
  命分裝管三支、玻璃吸食器一、吸食管二支及空袋一個係被告所有，且為供被告
    施用毒品所用之物，已如前述，依法併予宣告沒收。
據上論斷，應依刑事訴訟法第二百九十九條第一項前段，毒品危害防制條例第十條第
一項、第二項，刑法第十一條前段、第五十六條、第五十一條第五款、第三十八條第
一項第二款，判決如主文。
本案經檢察官黃鼎鈞到庭執行職務。
中      華      民      國    九十二     年     三     月      六       日
                                    臺灣彰化地方法院刑事第一庭
                                        法      官  洪  志  賢
右正本證明與原本無異。
如不服本判決，應於判決送達後十日內，向本院提出上訴狀（須附繕本）。
                                        法院書記官  洪  年  慶
中      華      民      國    九十二     年     三     月      十二     日
毒品危害防制條例：
施用第一級毒品者，處六月以上五年以下有期徒刑。
施用第二級毒品者，處三年以下有期徒刑。


司法院資訊處製作；財團法人民間司法改革基金會備份。
